臺灣臺北地方法院刑事判決　　　　　　　 96年度易字第495號
公　訴　人　臺灣臺北地方法院檢察署檢察官
被　　　告　乙○○
上列被告因違反商標法案件，經檢察官聲請以簡易判決處刑（95
年度偵字第26192號），本院受理（96年度簡字第210號）後改依
通常程序審理，判決如下：
    主  文
乙○○明知未得商標權人同意，於同一商品，使用相同之註冊商
標商品而販賣，處有期徒刑參月，如易科罰金，以新臺幣壹仟元
折算壹日。緩刑貳年。扣案如附表所示之仿冒商標商品共壹佰陸
拾貳件均沒收。
    事  實
一、乙○○前無犯罪紀錄，明知「ANQUIET*」「ABERCROMBIE &
    FITCH 」商標圖樣，分別經「甲○○」、「美商A&F商標公
    司」向我國經濟部智慧財產局註冊登記在案，享有商標專用
    權，且均尚在專用期限內，未得上開公司之同意不得使用該
    商標，竟於民國95年6月中旬某日自大陸地區廣州市購入仿
    冒上揭商標之服飾，並自同月中旬某日起至同年7月17日止
    ，在臺北市萬華區○○○路50巷11號「草莓牛奶服飾店」陳
    列販賣仿冒「ANQUIET*」商標之服飾，仿冒「ABERCROMBIE
    & FITCH」商標之服飾（樣式及數量詳如附表）則暫放於臺
    北市○○區○○街28號2樓214室之倉庫內。嗣於95年7月17
    日晚上8時許，為警持本院所核發之搜索票，在上揭「草莓
    牛奶服飾店」及倉庫搜索查獲，並扣得如附表所示仿冒「
    ANQUIET*」商標之服飾43件、仿冒「ABERCROMBIE & FITCH
    」商標之服飾119件。
二、案經甲○○、美商A&F商標公司訴由內政部警政署保安警察
    第二總隊第一大隊第一中隊報請臺灣臺北地方法院檢察署檢
    察官偵查後聲請以簡易判決處刑，由本院改依通常程序審理
    。
    理  由
一、訊之被告乙○○固坦承販賣仿冒「ANQUIET*」商標服飾，並
    於上揭時、地，為警持本院發之搜索票查獲如附表所示之仿
    冒商標商品不諱，惟矢口否認有何侵害「ABERCROMBIE & FI
    TCH」商標之犯行，辯稱：伊不知道伊從廣州購入的Ａ&Ｆ商
    標的服飾是仿冒品，當時那一箱Ａ&Ｆ服飾是整箱尚未拆封
    放在倉庫，是由警員將那箱拆封的，伊沒有訂貨單，是廠商
    從大陸直接寄過來，伊是打電話過去，有類似、適合伊的東
    西，大陸廠商就會幫伊配貨過來，伊要先看到東西才會給錢
    云云。經查：
    (一)本案係內政部警政署保安警察第二總隊第一大隊第一中隊
      警員根據告訴人甲○○檢具證據提出告訴後，於95年7月
      17日向本院聲請核發搜索票，並於同日晚上8時許，前往
      上揭「草莓牛奶服飾店」及倉庫執行搜索，查扣如附表所
      示仿冒「ANQUIET*」商標之服飾43件、仿冒「ABERCROMB
      IE & FITCH」商標之服飾119件等情，有告訴人甲○○提
      出之告訴狀、鑑定書、照片、統一發票影本、名片影本、
      估價單影本、衣服照片及本院搜索票影本、保護智慧財產
      權大隊搜索扣押筆錄、扣押物品目錄表等在卷可稽（見95
      年度警聲搜字第1026號卷第14至25頁、第27至38頁）。
    (二)「ANQUIET*」商標圖樣，係告訴人甲○○向經濟部智慧財
      產局申請註冊登記，享有商標專用權，權利期間自94年12
      月16日至104年12月15日止，指定使用於衣服、靴鞋、圍
      巾、頭巾、領帶、領結、冠帽、禦寒用耳罩、襪子、服飾
      用禦寒用手套、腰帶等商品，有告訴人甲○○所提出之中
      華民國商標註冊證影本1份在卷可稽（見95年度偵字第261
      92號卷第27頁）。「ABERCROMBIE & FITCH」商標圖樣，
      係美商A&F商標公司向我國經濟部智慧財產局申請註冊登
      記，享有商標專用權，核准延展專用期間自88年10月1日
      至98年9月30日止，指定使用於男女服裝、短褲、汗衫、T
      恤、西裝、長褲、襯衫、裙子、運動裝、外衣、大衣、雨
      衣、洋裝、褲裙、短衫、夾克、雪衣、軍裝、背心、內衣
      、防水衣、鋼盔、安全帽、冠帽、領帶、手套、襪子、褲
      襪等商品，有告訴人美商A&F商標公司所提出之中華民國
      商標註冊證影本2份在卷可稽（見同上偵字卷第38至41頁
      ）。
    (三)被告係前揭「草莓牛奶服飾店」負責人一節，除據被告自
      承在卷（見本院卷第51頁），並有營業登記資料公示查詢
      列印本1份在卷可稽（見同上偵字卷第23頁）；又被告於
      「草莓牛奶服飾店」販賣仿冒「ANQUIET*」商標服飾一節
      ，除據被告自承在卷（見同上偵字卷第19頁、本院卷第10
      頁），並經證人即告訴人甲○○及證人陳佩妘於警詢證述
      明確（見同上警聲搜卷第5至7頁、第9至11頁，因檢察官
      、被告於本院審理中，對於證人甲○○、陳佩妘於警詢之
      陳述均表示無意見，且迄本院言詞辯論終結前均未聲明異
      議，本院審酌該等言詞陳述作成時之情況，認為適當，依
      刑事訴訟法第159條之4第2項規定，有證據能力），且有
      告訴人甲○○所提出之統一發票影本、鑑定書及仿冒「AN
      QUIET*」商標之衣服照片2張在卷可查（見同上偵字卷第
      28至30頁）。
    (四)雖被告否認侵害告訴人美商A&F商標公司所取得之「ABERC
      ROMBIE & FITCH」商標圖樣之商標專用權，並以上揭辯解
      為答辯，惟：
      1.被告於前揭時間，在前揭倉庫為警查獲如附表所示有「
        ABERCROMBIE & FITCH」商標圖樣之服飾119件之事實，
        為其所自承在卷（見同上偵字卷第18頁、本院卷第10頁
        背面），並據證人丙○○○○於本院96年5月25日審理
        時證述明確（見本院卷第48頁至第19頁背面），且有前
        揭搜索扣押資料可資證明。
      2.扣案之「ABERCROMBIE & FITCH」商標圖樣之服飾119件
        ，均係未經告訴人美商A&F商標公司同意或授權而製造
        之仿冒商標商品一節，業據告訴人美商A&F商標公司提
        出鑑定書（英文及中文譯本）附卷可查（見同上偵字卷
        第36、37頁），並經本院於96年4月24日當庭勘驗扣押
        物品，製作有勘驗筆錄及扣押物照片在卷可稽（見本院
        卷第17至37頁）。
      3.被告於警詢中自承：「我從今年（95年）6月中旬開始
        販賣『ABERCROMBIE & FITCH』及仿冒『ANQUIET*』服
        飾，警方所扣案之仿冒物品是我自己從大陸廣州批發進
        來的……我是第1次進貨」等語（見同上偵字卷第19頁
        ），於檢察官95年12月19日偵訊時自承：「（檢察官問
        ：有無在95年7月17日為警查獲販賣違反他人商標之衣
        服？）我從大陸廠商進貨，95年6月中旬開始販賣這些
        衣服。（檢察官問：這些衣服有無經過商標權人之同意
        販賣？）沒有。（檢察官問：查獲衣服是否有160多件
        ？）不是，違反商標法是44件，其他好像沒有人告發。
        ……（檢察官問：另外A&F商標也是侵犯商標法，同樣
        有人提出告訴，有無意見？）沒有意見」等語（見同上
        偵字卷第54、55頁）；又證人丙○○○○於本院審理時
        結證稱：「A&F商標部分在搜索前沒有提出告訴，是因
        為我們在搜索現場發現疑似仿冒衣服而查扣。回去後，
        就通知A&F來鑑定。現場所看到的衣服質料粗糙，現場
        也有問被告批貨的來源，他說是他從大陸批進來的。…
        …倉庫裡面堆放的都是服飾。只有這兩種仿冒品。……
        查獲時，被告只是提到A&F的衣服是他花很多錢從大陸
        廣州批發回來的，希望我們不要查扣，因為這衣服不在
        告訴人提告的範圍。被告沒有抗辯他從大陸廣州批發購
        入的A&F商標服飾並非仿冒品。我當時有問他A&F商標的
        服飾做何用，他告訴我每件的買入賣出價格，所以是準
        備拿來販售的。被告沒有跟我說到他發現A&F商標服飾
        是仿冒品，所以放在倉庫裡，沒有拿來賣……查獲裝有
        A&F商標服飾的箱子當時是還用膠帶封著沒有錯，但是
        不像剛進口從未開過的樣子，因為箱子上的膠帶有開過
        的痕跡」等語（見本院卷第48至49頁、第51頁背面），
        而被告於本院同日審理時亦自承：「當時那一箱A&F服
        飾是整箱尚未拆封，是由警員將那箱拆封的，而警員問
        我的是那個房間的東西是否都要賣，我說是」（見本院
        卷第49頁背面），並自承知道「ABERCROMBIE & FITCH
        」係美國品牌，其自仿冒猖獗之大陸地區購入「ABERCR
        OMBIE & FITCH」標圖樣之服飾，且成本顯然偏低，豈
        會不知係仿冒商標商品？足見扣案仿冒「ABERCROMBIE
        & FITCH」商標圖樣之服飾係被告意圖販賣而自大陸地
        區廣州市，與仿冒「ANQUIET*」商標圖樣之服飾一併購
        入無誤。
      4.又按所謂販賣，以行為人明知為此類商品，具有營利之
        目的，將之販入或賣出，有其一即屬成立，並不以販入
        後復行賣出為構成要件，是被告即便尚未販出仿冒「AB
        ERCROMBIE & FITCH」商標圖樣之服飾，惟其既係基於
        營利之目的而販入前開商品，揆諸前揭說明，其販賣行
        為即已成立。
      5.綜上所述，被告有販賣仿冒「ABERCROMBIE & FITCH」
        商標圖樣商品之犯行已甚明確，被告所辯顯係事後卸責
        之詞，不足採信。
    (五)據上所述，本件事證已明確，被告犯行洵堪認定，應予依
      法論科。
二、核被告所為，係犯商標法第82條販賣仿冒商標商品罪。被告
    意圖販賣而陳列仿冒商標商品之低度行為，為販賣仿冒商標
    商品之高度行為所吸收，不另論罪。又刑事法若干犯罪之行
    為態樣，本質上原具有反覆、延續實行之特徵，立法時既予
    特別歸類，定為犯罪構成要件之行為要素，則行為人基於概
    括之犯意，在密切接近之一定時、地持續實行之複次行為，
    倘依社會通念，於客觀上認為符合一個反覆、延續性之行為
    觀念者，於刑法評價上，即應僅成立一罪，俾免有重複評價
    、刑度超過罪責與不法內涵之疑慮；學理上所稱「集合犯」
    之職業性、營業性或收集性等具有重複特質之犯罪均屬之，
    例如經營、從事業務、收集、販賣、製造、散布等行為概念
    者是，此有最高法院95年度台上字第1079號判決意旨可資參
    照。被告販賣前揭仿冒商標商品之營業性行為，係在密集期
    間內以相同之方式持續進行，未曾間斷，是此販賣仿冒商標
    商品之犯行，即具有反覆、延續實行之特徵，從而在行為概
    念上，縱有多次販賣之舉措，仍應評價認係包括一罪之集合
    犯。被告同時販賣二種以上之仿冒商標商品，係以一販賣行
    為而侵害數商標權人之法益，為想像競合犯，應論以一罪。
    爰審酌被告無任何前科紀錄，有臺灣高等法院被告前案紀錄
    表一份在卷可查，足見其素行尚稱良好，被告係因貪圖小利
    而販賣仿冒商標商品，其獲利雖非甚鉅，但對商標權人造成
    之損害難謂非微，惟念其已與告訴人甲○○和解，有告訴人
    甲○○提出之撤回告訴狀附卷可查（見本院卷第59頁），態
    度尚稱良好等一切情狀，量處如主文所示之刑，並諭知易科
    罰金之折算標準。扣案如附表所示之仿冒「ANQUIET*」「
    ABERCROMBIE & FITCH」商標圖樣之商品，均應依商標法第
    83條規定宣告沒收。
三、另按臺灣地區與大陸地區人民關係條例第2條第2款之規定，
    大陸地區係指臺灣地區以外之中華民國領土。而所謂輸入係
    指由國外運輸進入我國領土者而言，至所謂我國之領土則以
    固有之領域為範圍，此憲法第4條定有明文，而國家之統治
    權係以獨立性與排他性行使於其領土之內，此不因領土之一
    部分由於某種事實上之原因暫時未能發揮作用而有異。亦經
    最高院71年台上字第8219號判例揭明此旨在案。是自大陸地
    區購買進入我國台灣地區領域，並非刑法上之輸入。另懲治
    走私條例第12條規定自大陸地區私運物品進入臺灣地區，或
    自臺灣地區私運物品前往大陸地區者，以私運物品進口、出
    口論，故自大陸地區進口亦屬輸入，然按該條例所規範者為
    行政院所公布之管制物品，依92年10月23日行政院臺財字第
    0920056338號公告修正管制物品，並無商標法所規範之仿冒
    商標商品，亦不能適用矣。至懲治走私條例雖於前開最高法
    院判例之後而為修正，然憲法領土部分並未修正，且最高法
    院判例尚未廢止變更前，最高法院上開判例之效力能否為一
    般法律之修正而生所謂新法優於舊法之效力而不再適用，容
    有疑義，是被告自我國大陸地區將仿冒商標商品帶入我國台
    灣地區，並非商標法第82條之輸入行為，附此敘明。
據上論斷，應依刑事訴訟法第452條、第299條第1項前段，商標
法第82條、第83條，刑法第11條前段、第55條、第41條第1項前
段，刑法施行法第1條之1，判決如主文。
本案經檢察官林禎瑩到庭執行職務
中　　華　　民　　國　　96　　年　　6 　　月　　22　　日
                刑事第十庭  審判長法　官  吳秋宏
                                  法　官  林柏泓
                                  法　官  林春鈴
以上正本證明與原本無異。
如不服本判決，應於判決送達後10日內，向本院提出上訴狀。
　　　　　　　　　　　　　　　  　書記官　劉俊源
中　　華　　民　　國　　96　　年　　6 　　月　　22　　日
附錄本案論罪科刑法條全文：
商標法第81條
未得商標權人或團體商標權人同意，有下列情形之一者，處三年
以下有期徒刑、拘役或科或併科新臺幣二十萬元以下罰金：
一、於同一商品或服務，使用相同之註冊商標或團體商標者。
二、於類似之商品或服務，使用相同之註冊商標或團體商標，有
    致相關消費者混淆誤認之虞者。
三、於同一或類似之商品或服務，使用近似於其註冊商標或團體
    商標之商標，有致相關消費者混淆誤認之虞者。
商標法第82條
明知為前條商品而販賣、意圖販賣而陳列、輸出或輸入者，處一
年以下有期徒刑、拘役或科或併科新臺幣五萬元以下罰金。
附表
┌──────────┬─────┐
│仿冒商標商品、樣式  │  件數    │
├──────────┼─────┤
│  ANQUIET黑色Ｔ恤   │  19件    │
├──────────┼─────┤
│  ANQUIET米色Ｔ恤   │   5件    │
├──────────┼─────┤
│  ANQUIET白色Ｔ恤   │  19件    │
├──────────┼─────┤
│  A&F粉紅色POLO衫   │  18件    │
├──────────┼─────┤
│  A&F深藍色POLO衫   │  17件    │
├──────────┼─────┤
│  A&F白色POLO衫     │  12件    │
├──────────┼─────┤
│  A&F綠色POLO衫     │  12件    │
├──────────┼─────┤
│  A&F咖啡色POLO衫   │  12件    │
├──────────┼─────┤
│A&F條文襯衫八種花   │  48件    │
│色各6件             │          │
├──────────┼─────┤
│合計                │ 162件    │
└──────────┴─────┘
